最  高  行  政  法  院  裁  定                    九十一年度裁字第四一一號
    抗  告  人  勞工保險局
    代  表  人  廖碧英
    訴訟代理人  謝華凱律師
右抗告人因與相對人台飛企業有限公司間給付保險費事件，對於中華民國九十年一月
三十一日臺北高等行政法院八十九年度簡字第九四九號裁定提起抗告，本院裁定如左
︰
    主  文
抗告駁回。
抗告訴訟費用由抗告人負擔。
    理  由
一、按「對於適用簡易程序之裁判提起上訴或抗告，須經最高行政法院之許可。前項
    許可，以訴訟事件所涉及之法律見解具有原則性者為限。」行政訴訟法第二百三
    十五條定有明文。
二、本件抗告意旨略謂：相對人積欠勞工保險保險費及滯納金，經通知限期繳納，仍
    未繳納，依勞工保險條例第十七條第二項規定，應依法追訴。抗告人之限期繳納
    通知書為債之催告性質，非行政處分。縱如原法院所認為行政處分，其執行力亦
    受上述勞工保險條例規定排除，原法院未見及此，認起訴欠缺權利保護必要，，
    自非適法，是本件所涉及之法律見解對同類案件具有原則性，自符合行政訴訟法
    第二百三十五條之規定，為此狀請廢棄原裁定等語。
三、按九十一年一月一日施行之行政執行法第十一條第一項規定：「義務人依法令或
    本於法令之行政處分或法院之裁定，負有公法上金錢給付義務，有下列情形之一
    ，逾期不履行，經主管機關移送者，由行政執行處就義務人之財產執行之：一、
    其處分書或裁定書定有履行期間或有法定履行期間者。二、其處分書或裁定書未
    定履行期間，經以書面限期催告履行者。三、依法令負有義務，經以書面通知限
    期履行者。」次按勞工保險之保險費，依勞工保險條例第十六條第一項第一、二
    、三款規定已定有履行期間，復依同條例第十七條第一項前段規定得寬限十五日
    ；其滯納金雖未定有履行期間，亦可自寬限期滿之翌日起通知限期繳納。本件相
    對人積欠之勞工保險保險費及滯納金，曾經抗告人以書面通知限期繳納，自符合
    行政執行法第十一條第一項第三款之規定。抗告人應可依該規定逕為移送該管行
    政執行處執行，無須向法院起訴請求判命相對人給付，重新取得執行名義。如其
    提起訴訟係不備起訴其他要件，應依行政訴訟法第一百零七條第一項第十款以裁
    定駁回之。此為本院九十年度二月份第二次庭長法官聯席會議之決議。查本件法
    律爭點既經本院明確表示法律見解在案，已無法律見解是否具有原則性之爭議問
    題，是難謂本件抗告符合行政訴訟法第二百三十五條第二項「訴訟事件所涉及之
    法律見解具有原則性」之規定，揆諸首揭規定，本件抗告應不許可，其抗告應予
    駁回。又本件抗告既因法律見解不具有原則性而從程序上駁回，抗告意旨實體上
    之理由自毋庸論究。併予敘明。
四、依行政訴訟法第二百七十二條、第一百零四條、民事訴訟法第四百九十二條第一
    項、第九十五條、第七十八條，裁定如主文。
中    華    民    國    九十一      年      五        月       十       日
                    最 高 行 政 法 院  第 一 庭
                                審 判 長 法  官      黃  綠  星
                                         法  官      彭  鳳  至
                                         法  官      蔡  進  田
                                         法  官      黃  璽  君
                                         法  官      廖  宏  明
右  正  本  證  明  與  原  本  無  異
                                         法院書記官  邱  彰  德
中    華    民    國    九十一      年      五        月      十一      日
